# 客户兼供应商，收入确认是总额法还是净额法？

提问人：Lois2020 时间：2020-03-06 08:05:28
陈版主，请教如下问题：
背景介绍：A公司的受产能、人工成本等因素的影响，委外业务比重较大。经咨询认为可以做材料贸易（不超过营业收入的30%），因此在 2019 年材料价格预期到谷底的时候，购入大量原材料并向其他小型需求者销售（采购规模效应，具有采购价格优势，约5%毛利）。
在销售材料的过程中，其中部分需求者也是A公司的加工方，假设加工方为B。故A公司与B公司的业务模式存在：
（ 1 ）委托加工，A公司发出原材料，支付加工费；（ 2 ）销售原材料，确认收入，开具全额发票；（ 3 ）购买库存商品，收到全额发票。
问题：模式（ 2 ）按照总额法确认收入的合理性依据判断，是否应作为委外加工业务核算？
模式（ 2 ）和模式（ 3 ）是否构成一揽子交易，如何判断？
从证监会审核角度来看，模式（ 2 ）是否会被认定为委外业务而非独立的购销业务？
项目组的意见分歧：
意见一：销售给B公司的材料具有通用性，B公司采购后完全可以加工或者生产其他产品提供给其他客户。A公司销售B公司原材料并无义务及承诺购回对等的产品，也不保留任何的管理权或者材料公允价值变动风险、呆滞积压风险，因A公司销售的材料中存在质量缺陷所导致的加工后销售的产品的质量缺陷由B公司承担责任，认为材料销售涉及的主要风险和报酬已经转移给B公司。
A公司向B公司采购的库存商品占B公司的收入总额的30%左右，即B公司不只可能与A公司进行该采购和销售交易；且A公司销售材料和购买库存商品在数量、时间上不具有对应关系，即材料的销售与库存商品的采购无相应的订单支持，采购数量远低于材料销售数量。再加上双方均已开具发票，若改为委外业务模式，实操难度大且存在一定的税务风险。
意见二：合并层面冲减材料销售收入和同等金额的成本，认定是委外业务。

回答人：chenyiwei
建议参考证监会发行监管部发布的《首发业务若干问题解答（二）》中的问题 7 考虑。
如果没有证据表明此处的销售原材料和采购商品各自均为独立的、分别具有商业实质的交易，则基于谨慎原则，应对冲相应的收入和成本，视同委托加工处理。